【裁判字號】    90,易,67
【裁判日期】    900430
【裁判案由】    贓物
【裁判全文】
臺灣嘉義地方法院刑事判決                              九十年度易字第六七號
    公  訴  人  臺灣嘉義地方法院檢察署檢察官
    被      告  甲○○
右列被告因贓物案件，經檢察官聲請簡易判決處刑（八十九年度偵字第七三四五號）
，本院認有不宜，改適用通常程序判決如左：
    主  文
甲○○收受贓物，處有期徒刑肆月，如易科罰金，以參佰元折算壹日。
    事  實
一、甲○○於民國八十九年十二月十六日晚上七時二十分許，在嘉義市○○○路體育
    場路旁處，明知乙○○所交付之車牌號碼ＬＺＩ─五六七號重型機車（該車為黃
    靜瑩所有）係來路不明之贓物，竟仍收受使用。嗣於同日晚上七時四十分許，騎
    乘該贓車行經該體育場附近時，為警當場查獲。
二、案經嘉義市警察局移送臺灣嘉義地方法院檢察署檢察官偵查起訴。
    理  由
一、訊據被告甲○○固坦承有向乙○○借得上揭機車之事實，矢口否認贓物犯行，辯
    稱：車牌ＬＺＩ─五六七號重型機車是向乙○○借的云云。惟查：
  （一）車牌號碼ＬＺＩ─五六七號重型機車係黃靜瑩所有，於八十九年十二月十六
        日由其父黃明義使用，而於該日在嘉義市○○○路宏都大樓前失竊之情，業
        據被害人黃明義於警訊時指述明確，核與證人即借機車予被告之乙○○於審
        理中證稱：「（問：你有無借過甲○○機車？）有的，在八十九年十二月十
        六日在嘉義借他的」，（問：機車如何來？）我和朋友一起去偷的，是和一
        個綽號『阿明』男子一起去偷的，在嘉義市體育管附近偷的，之後我就借給
        甲○○」等語（詳本院九十年三月十六日訊問筆錄）相符，則該機車係屬贓
        物無訛。
  （二）又依證人乙○○證稱：「我用自己磨的鋼製六角物轉動插入鑰匙孔，硬轉動
        開關啟動，．．．，因為開關已經轉到開的位置，所以發動機車不須要再有
        鑰匙，只須按扭及手把即可發動」，「他有向我問為何沒有鑰匙，我不好意
        思說是偷的」，「因為鑰匙孔已經壞掉了，但他是要去修眼鏡，．．．，他
        有問我鑰匙孔呢？我只說沒有鑰匙沒關係」等語（詳上開訊問筆錄），則前
        開機車之鑰匙孔已為證人乙○○所製之六角鋼製物弄壞，則鑰匙孔留有損壞
        痕跡，而被告騎乘該機車又不必使用鑰匙，焉不知該車係贓物？且被告向乙
        ○○借用該機車復未索取駕駛執照，其辯稱不知是贓物云云，不足採信。
  （三）此外復有被害報告單及贓物認領保管單各一紙附卷可稽，事證明確，被告犯
        行堪以認定。
二、核被告所為，係犯刑法第三百四十九條第一項之收受贓物罪。爰審酌被告犯罪之
    動機、目的、手段，犯罪所生之損害，及犯罪後否認犯行等一切情狀，量處如主
    文所示之刑，並諭知易科罰金之折算標準，以示懲儆。
三、末查被告前因無故持有槍枝、吸用麻醉藥品、施用毒品、製造有殺傷力之玩具手
    槍、無故持有槍枝等罪，先後經法院判處有期徒刑六月、四月、三年二月、一年
    六月、一年，於八十六年一月二十一日經臺灣高等法院以八十六年度聲字第六七
    號裁定應執行有期徒刑六年，有該裁定書一份附卷可稽，而被告於八十八年六月
    十七日假釋出獄，於八十八年六月十七日假釋出獄，刑期至九十一年四月九日始
    屆滿，公訴人認被告為累犯，容有誤會，附此敘明。
據上論斷，應依刑事訴訟法第二百九十九條第一項前段，刑法第三百四十九條第一項
、第四十一條第一項，罰金罰鍰提高標準條例第一條前段、第二條，判決如主文。
本案經檢察官張長樹到庭執行職務。
中    華    民    國        九十        年      四      月      三十    日
                            臺灣嘉義地方法院刑事第三庭
                                法  官  張  育  彰
右正本證明與原本無異。
如不服本判決，應於判決送達後十日內向本院提出上訴狀( 應附繕本 )。
中    華    民    國        九十        年      四      月      三十    日
                                書記官  馮  澤  文
附錄：刑法第三百四十九條：
收受贓物者，處三年以下有期徒刑、拘役或五百元以下罰金。搬運、寄藏、故買贓物
或為牙保者，處五年以下有期徒刑、拘役或科或併科一千元以下罰金。
因贓物變得之財物，以贓物論。


司法院資訊處製作；財團法人民間司法改革基金會備份。
